臺灣彰化地方法院刑事判決
111年度易字第1090號
公  訴  人  臺灣彰化地方檢察署檢察官
被      告  林國成





上列被告因竊盜案件，經檢察官提起公訴（111年度偵字第13325
號），本院判決如下：
    主    文
林國成犯竊盜罪，處有期徒刑貳月，如易科罰金，以新臺幣壹仟
元折算壹日。
    犯罪事實
一、林國成意圖為自己不法所有，基於竊盜之犯意，於111年7月
    4日18時28分許，在彰化縣○○市○○路00號之華冠網路休閒館
    所經營吉吉網路電競館內，徒手竊取櫃檯內店員黃育賢管領
    之現金新臺幣（下同）3000元，得手後騎乘車牌號碼000-00
    0號普通重型機車離開。嗣於111年7月4日19時15分許，黃育
    賢發覺收銀機現金短少，經調閱監視器畫面並報警，而林國
    成於有偵查權之機關或公務員發覺其竊取前揭現金前，致電
    彰化縣警察局泰和派出所員警，向警員陳明上開竊盜過程，
    而循線查獲。
二、案經黃育賢訴由彰化縣警察局彰化分局報請臺灣彰化地方檢
    察署檢察官偵查後提起公訴。
    理    由
一、本判決下列所引用以認定被告犯罪事實之供述及非供述證據
    ，被告或同意證據能力，或未於言詞辯論終結前聲明異議，
    復查無不法取得之違法情事，並為證明犯罪事實存否所必要
    ，及經本院踐行合法調查證據程序，是認均具有證據能力。
二、認定犯罪事實所憑之證據及理由
　　㈠上揭犯罪事實，業據被告於警詢及本院審理時均坦承不諱
      ，核與告訴人黃育賢於警詢及偵查中之指訴大致相符（至
      本院何以不採取告訴人指訴被告竊取金額為1萬2200元部
      分，詳見下述㈡），亦與本院勘驗監視器之勘驗筆錄及勘
      驗擷圖照片（見本院卷第63至79頁）、偵卷所附監視器擷
      圖照片、彰化縣彰化分局泰和派出所110報案紀錄單、報
      案通話譯文可佐。又被告雖自承其竊取3000多元，惟無法
      確認確切金額，依罪疑唯有利被告原則，僅能認定被告竊
      取之金額為3000元。由此足認被告之自白與事實相符，洵
      可採為認定事實之依據。
　　㈡至公訴意旨及告訴人雖指被告竊取金額為1萬2200元，並以
      華冠網路休閒館內帳紀錄（偵卷第77至81頁）、監視器擷
      圖照片(偵卷第19至23頁)為佐。然查：
　　　⒈告訴人所提出之華冠網路休閒館內帳紀錄第1筆係記載：
        「7/6/2002 0:54:00」、「現有零用金：13061」、「
        零用金使用金：12200」、「零用金使用品項：遭竊_7/
        4已報警通知7/5做筆錄」，此等紀錄內容欠缺帳務製作
        之連貫性，無從確認何以「現有零用金」確有1萬3061
        元，以之作為告訴人指訴之補強證據的證明力尚有不足
        。
　　　⒉而偵卷所附監視器擷圖照片，只能看出被告有竊取告訴
        人所管領而置放在抽屜之現金，惟亦無從看出竊取金額
        之多寡。
　　　⒊本院於審理時當庭勘驗監視器影像檔案，結果如下：
　　　　⑴檔案名稱：000000000.162565；自正上方向下拍櫃枱
          之影片。
　　　　　①5秒時，被告碰觸並拉開抽屜。
　　　　　②7秒時，被告第1次拿取鈔票，鈔票為紅色，拿取一
            疊，厚度不明。
　　　　　③9至10秒時，被告第2次拿取鈔票，鈔票為紅色，拿
            取之厚度顯較第1次拿取薄。
　　　　　④11秒時，被告第3次拿取鈔票，鈔票顏色藍色，被告
            是以抽取方式抽走該鈔票，數量甚少，但無法確定
            張數。
　　　　⑵檔案名稱：000000000.162565；自櫃枱斜後方拍攝之
          影片。
          ①7秒時，被告碰觸並拉開抽屜。
　　　　　②9秒時，被告第1次拿取鈔票，鈔票為紅色，拿取一
            疊，厚度不高。
　　　　　③10至11秒時，被告第2次拿取數張鈔票，鈔票為紅色
            。
　　　　　④12秒時，被告拿取綠色盒子邊邊折疊之藍色鈔票，
            攤開後疑似1張。
　　　　⑶參諸告訴人於偵訊中指訴：被告第1個動作拿1000多元
          ，那張下面（按，應係指那張100元下面）有張500元
          ；第2個動作是拿取百元鈔票共100張；第3個動作是
          拿1000元（偵卷第74頁）等語。然本院勘驗結果認無
          法辨別被告第1個動作所拿取者包含500元紙鈔，且勘
          驗顯示被告第2個動作拿取之紅色紙鈔較第1次為薄，
          因此告訴人之指訴已與上述勘驗結果未見相符。另由
          本院上述勘驗結果可知，被告第1、2次拿取之鈔票均
          為紅色，均應係百元紙鈔，無法確定張數，但依其厚
          度應非甚多；而被告第3次所拿取之鈔票為1張藍色鈔
          票，應係仟元紙鈔。如被告所竊取金額達1萬2200元
          ，扣除被告竊取之千元紙鈔，則被告竊取之百元紙鈔
          應達112張，惟由勘驗結果，無從認定被告竊取之百
          元鈔票張數有如此之多。
　　㈢是以，本院審酌告訴人雖指稱遭竊金額達1萬2200元，然卷
      內尚無其他證據足以補強告訴人確實遭竊1萬2200元，是
      依罪疑唯有利被告原則，僅能認定遭竊之金額為3000元。
      檢察官認告訴人遭竊金為額1萬2200元，尚有誤會。又本
      案偵查檢察官對該犯罪事實係以單純一罪起訴，本院審理
      結果亦認為單純一罪，僅係認定犯罪事實之內容與起訴事
      實有異，而無犯罪事實可分之部分，是尚無庸就此部分為
      不另無罪之諭知（最高法院98年度台上字第865號判決理
      由參照 ）。
　　㈣綜此，本件事證明確，被告犯行洵堪認定，應依法論科。
三、論罪科刑
    ㈠核被告所為，係犯刑法第320條第1項之竊盜罪。
　　㈡被告前因竊盜案件，經臺灣雲林地方法院以109年度易字第
      232號判決，處有期徒刑2月2次、3月、5月、4月各1次確
      定，又因竊盜案件，經同法院以109年度易字第340號判決
      ，處有期徒刑6月確定；上開案件定應執行刑1年2月確定
      ，甫於111年2月4日執行完畢，為被告所不爭執，亦據檢
      察官提出刑案資料查註紀錄表、臺灣高等法院被告前案紀
      錄表為證，足認被告於受徒刑之執行完畢後5年內，故意
      再犯本案有期徒刑以上之罪，為累犯。檢察官復於本院審
      理時指出：被告本案所為，與前案同屬竊盜案件，犯罪罪
      質、目的、手段與法益侵害結果均高度相似，足認被告法
      遵循意識及對刑罰之反思能力均屬薄弱，請求依累犯之規
      定加重其刑等語，已為相當說明。本院審酌被告所犯前案
      與本案均係竊盜案件，犯罪罪質及法益侵害結果均同，且
      被告因前案入監執行，已然接受較嚴格之矯正處遇，猶為
      本案犯行，可見被告並未因前案刑罰之執行，建立守法意
      識，並確實體認其行為之違法性與危害性，兼衡本案犯罪
      情節，認若加重其刑，尚無使其所受刑罰超過其應負擔罪
      責之疑慮，參酌司法院大法官釋字第775號解釋意旨，爰
      依刑法第47條第1項累犯之規定，加重其刑。且基於精簡
      裁判之要求，判決主文無庸為累犯之諭知，附此敘明。
　　㈢刑法第62條之所謂發覺，係指有偵查犯罪職權之公務員已
      知悉犯罪事實與犯罪之人而言，而所謂知悉，固不以確知
      其為犯罪之人為必要，但必其犯罪事實，確實存在，且為
      該管公務員所確知，始屬相當（最高法院75年台上字第16
      34號判決意旨參照）。經查，被告於警方知悉其犯下本件
      犯行前，即主動打電話報警自首，有彰化縣彰化分局泰和
      派出所110報案紀錄單、報案通話譯文可佐。是以，被告
      本件犯行即與自首要件相符合，爰依刑法第62條前段減輕
      其刑，並依法先加（累犯）後減之。
　　㈣爰以行為人之責任為基礎，審酌被告除上揭構成累犯之前
      科不重複審酌外，另有多次僅判處拘役之竊盜前科，素行
      非佳，卻仍不知悔改，未能尊重他人之財產權，率而竊取
      他人財物，顯見其法治觀念偏差，自我控制能力欠佳，應
      予非難；惟念其犯後坦承犯行，暨考量其犯罪動機係在外
      面無法過活、入獄才有得吃及有得住、犯罪手段、所得財
      物之價值，及其自述教育程度為國中畢業、居無定所等一
      切情狀，量處如主文所示之刑，並諭知易科罰金之折算標
      準。
四、沒收
　　被告竊得之現金3000元，屬其犯罪所得，雖未據扣案，仍應
    依刑法第38條之1第1項前段、第3項規定宣告沒收，如全部
    或一部不能沒收或不宜執行沒收時，追徵其價額。
五、依刑事訴訟法第299條第1項前段，判決如主文。
本案經檢察官吳曉婷提起公訴，檢察官黃智炫到庭執行職務。
中　　華　　民　　國　　111 　年　　12　　月　　16　　日
                  刑事第六庭  法  官  林明誼
以上正本證明與原本無異。
如不服本判決應於收受判決後20日內向本院提出上訴書狀，並應
敘述具體理由。其未敘述上訴理由者，應於上訴期間屆滿後20日
內向本院補提理由書(均須按他造當事人之人數附繕本)「切勿逕
送上級法院」。
告訴人或被害人對於判決如有不服具備理由請求檢察官上訴者，
其上訴期間之計算係以檢察官收受判決正本之日期為準。
中　　華　　民　　國　　111 　年　　12 　 月　　16  　日
                              書記官  許原嘉
附錄論罪科刑法條：
中華民國刑法第320條
意圖為自己或第三人不法之所有，而竊取他人之動產者，為竊盜
罪，處5年以下有期徒刑、拘役或50萬元以下罰金。
意圖為自己或第三人不法之利益，而竊佔他人之不動產者，依前
項之規定處斷。
前二項之未遂犯罰之。